# 长期股权投资中的“损益调整”属于权益性投资余额吗？

提问人：xzgapple6458 时间：2020-07-09 08:43:00
陈版，您好！我们公司是一家商业银行的股东，根据银监会令 2006 年第 2 号《投资入股商业银行的基本条件》第十二条（八）的规定：“除国务院规定的投资公司和控股公司外，权益性投资余额原则上不超过企业净资产的50%（合并口径）”，这里的权益性投资余额应该如何确认呢，我理解应该只包含“投资成本”，按权益法确认的“投资收益”、“其他综合收益”、“其他权益变动”应该不属于权益性投资余额，是这样吗？

回答人：chenyiwei
这个问题属于监管口径问题，其解释权属于银行业监管机构，建议与监管机构沟通确认。个人理解为仅包含投资成本部分。